【裁判字號】    99,訴,768
【裁判日期】    991008
【裁判案由】    毒品危害防制條例
【裁判全文】
臺灣桃園地方法院刑事判決               99年度訴字第768號
公  訴  人  臺灣桃園地方法院檢察署檢察官
被      告  甲○○
上列被告因違反毒品危害防制條例案件，經檢察官提起公訴（臺
灣板橋地方法院檢察署檢察官99年度毒偵緝字第424 號、第425
號），並由臺灣板橋地方法院裁定移轉管轄（99年度訴字第2404
號），被告於本院準備程序進行中，就被訴事實為有罪之陳述，
經本院告知簡式審判程序意旨，並聽取公訴人及被告之意見後，
本院合議庭裁定改依簡式審判程序審理，茲判決如下：
    主  文
甲○○施用第一級毒品，累犯，處有期徒刑捌月；又甲○○施用
第一級毒品，累犯，處有期徒刑捌月，施用第二級毒品，累犯，
處有期徒刑肆月。應執行有期徒刑壹年肆月。
    事  實
一、被告甲○○前因施用毒品案件，經依裁定送觀察、勒戒後，
    認無繼續施用毒品之傾向，由臺灣板橋地方法院檢察署檢察
    官以94年度核退毒偵字第1109號為不起訴處分確定，並於民
    國95年1 月9 日釋放出所；另前於94年間因竊盜案件，經臺
    灣士林地方法院以94年度簡字第48號判決處有期徒4 月確定
    ，於95年3 月10日縮刑期滿執行完畢；又於95年間因詐欺案
    件，經本院以95年度訴字第952 號判決處有期徒4 月確定；
    再於96年間因施用毒品案件，經臺灣板橋院以96年度訴字第
    1412號判決處有期徒刑8 月、4 月（復減刑為有期徒刑4 月
    、2 月，定應執行有期徒刑5 月確定）；復於96年間因施用
    毒品案件，經臺灣士林地方法院以96年度訴字第959 號判決
    處有期徒7 月確定；嗣上開案件經臺灣高等法院裁定定應執
    行有期徒刑1 年2 月確定，於98年2 月2 日縮刑期滿執行完
    畢。詎猶不知悔改，明知海洛因與甲基安非他命分別經毒品
    危害防制條例列為第一級與第二級毒品，不得施用、持有，
    竟基於施用第一級毒品海洛因與第二級毒品甲基安非他命之
    犯意，於（一）99年1 月29日20時25分為警採尿回溯前26小
    時內之某時許，在臺北市○○路某公廁內，以針筒注射之方
    式，施用第一級毒品海洛因。嗣於99年1 月29日18時40分許
    ，為警在臺北市萬華區○○○路、康定路口前查獲，經警採
    集尿液送驗結果，呈鴉片類陽性反應，而悉上情；（二）99
    年2 月4 日某時許，在臺北市○○區○地路某旅館內，分別
    以針筒注射之方式，施用第一級毒品海洛因及第二級毒品甲
    基安非他命各1 次。嗣於99年2 月5 日16時許，為警在臺北
    縣三重市○○路○ 段75號前因另案通緝而查獲，經警採集尿
    液送驗結果，呈鴉片類、安非他命類陽性反應，而悉上情。
二、案經臺北市政府警察局萬華分局、臺北縣政府警察局三重分
    局移送臺灣板橋地方法院檢察署檢察官偵查起訴，後並經臺
    灣板橋地方法院以管轄錯誤為由，移轉管轄至本院。甲○○
    於準備程序中為有罪之陳述，經本院合議庭裁定由受命法官
    獨任行簡式審判程序。
    理  由
一、經查：
  (一)上揭時地犯罪事實，業據被告甲○○於臺灣板橋地方法院（
    檢臺灣板橋地方法院99年訴字第2404號卷第25頁背面、第28
    頁背面至30頁）及本院審理中（見本院卷第23頁背面、第26
    頁背面至28頁）坦承不諱。又被告為警查獲後，經警二度採
    其尿液送臺灣尖端先進生技醫藥股份有限公司及臺灣檢驗科
    技股份有限公司檢驗，經各該公司以酵素免疫分析法（ＥＩ
    Ａ）為初步檢驗及氣相層析質譜儀法（ＧＣ／ＭＳ）進行確
    認檢驗後，結果分別呈嗎啡及嗎啡、甲基安非他命之陽性反
    應，此有各該公司所出具之濫用藥物檢驗報告各1 紙（見臺
    灣板橋地方法院檢察署99年毒偵字第2193號卷第14、36頁及
    99年毒偵緝字第2827號卷第3 頁）附卷足憑。查被告前開所
    採尿液，既經前開氣相層析質譜儀分析法等較精密之實驗方
    式進行確認檢驗，已可完全排除被告服用其他藥物可能造成
    之毒品偽陽性反應，此有法務部調查局第6 處86年9 月22
    日（87）發技（1 ）字第87071491號函意旨可供參考，此外
    ，復有上揭海洛因2 包可佐，而海洛因係嗎啡經化學合成之
    半人工合成品，其藥（毒）性高於嗎啡，經施打或吸食後經
    人體代謝作用而分解成藥（毒）性較低之嗎啡，而於尿液中
    被檢測出，故吸食或施打海洛因或嗎啡在尿液中，均以嗎啡
    形態被檢測出，此有憲兵司令部80年3 月25日（80）鑑驗字
    第0999號函意旨可資參照。又施用海洛因後24小時內經由尿
    液排出之量可達使用劑量之百分之80，口服嗎啡24小時後，
    約有使用劑量之百分之60經由尿液排出，注射嗎啡24小時後
    ，約有使用劑量之百分之90經由尿液排出，是以，依據Cone
    等人之文獻報導，分別施用單一劑量3 毫克及6 毫克之海洛
    因，可檢測到嗎啡（濃度高於或等於10ng／ml）之期間平均
    分別約2.4 及4. 2小時，最久者不超過8 小時，而可檢測到
    總嗎啡（濃度高於或等於300 ng／ml）之期間則平均分別可
    達17及26小時，此有行政院衛生署管制藥品管理局92年12月
    2 日管檢字第0920009990號函意旨可參，均為本院職權所已
    知之事。從而，足認被告至遲於為警採尿時起回溯26小時及
    96小時期間內之為警查獲前某刻，確有施用海洛因及海洛因
    、安非他命各1 次之犯行無誤。是被告於本院審理中所為前
    揭任意性自白，核與事實相符，洵堪採信。
  (二)又被告甲○○前因施用毒品案件，經依裁定送觀察、勒戒後
    ，認無繼續施用毒品之傾向，由臺灣板橋地方法院檢察署檢
    察官以94年度核退毒偵字第1109號為不起訴處分確定，並於
    民國95年1 月9 日釋放出所，有臺灣高等法院被告前案紀錄
    表及全國施用毒品案件紀錄表各1 份在卷可按。依上開說明
    ，被告係於觀察勒戒執行完畢釋放後，5 年內再犯毒品危害
    防制條例第10條第1 項、第2 項之罪，依毒品危害防制條例
    第23條第2 項規定，應依法起訴。檢察官予以起訴，即無不
    合。
  (三)綜此，本事證明確，被告犯行洵堪認定，應予依法論科。
二、核被告就犯罪事實一、（一）所為，係犯毒品危害防制條例
    第10條第1 項施用第一級毒品罪，就犯罪事實一、（二）部
    分所為，係犯同條例第10條第1 項、第2 項之施用第1 、2
    級毒品罪，再就所犯犯罪事實（二）之施用第1 、2 級毒品
    罪間，因犯意各別，行為互殊，應予分論併罰，又被告有如
    犯罪事實欄所載之論罪科刑執行情形，有臺灣高等法院被告
    前案紀錄表1 份在卷可稽，其於有期徒刑執行完畢後，5 年
    內故意再犯本件有期徒刑以上之3 罪，均為累犯，爰審酌被
    告犯罪之目的、動機、手段、被告前有施用毒品素行、被告
    之品行、智識程度、犯罪所生損害及其犯罪後坦認犯行，表
    示悔悟等一切情狀，量處如主文所示之刑，以示懲儆。
據上論斷，應依刑事訴訟法第299 條第1 項前段、第273 條之1
第1 項、第310 條之2 ，毒品危害防制條例第10條第1 項、第2
項，刑法第11條、第47條第1 項、第51條第5 款，判決如主文。
本案經檢察官黃榮德到庭執行職務。
中    華    民    國    99    年    10    月    8    日
                  刑事第九庭    法  官  王秀慧
以上正本證明與原本無異。
如不服本判決應於收受判決後10日內向本院提出上訴書狀，並應
敘述具體理由。其未敘述上訴理由者，應於上訴期間屆滿後20日
內向本院補提理由書( 均須按他造當事人之人數附繕本) 「切勿
逕送上級法院」。
                                書記官  張懿昀
中    華    民    國    99    年    10    月    8     日
附錄本件論罪科刑法條：
毒品危害防制條例第10條
施用第一級毒品者，處六月以上五年以下有期徒刑。
施用第二級毒品者，處三年以下有期徒刑。

司法院資訊處製作；財團法人民間司法改革基金會備份。
